臺灣新竹地方法院刑事判決　　　　　　　　　　　　　九十年度易字第一一六號
　　公　訴　人　臺灣新竹地方法院檢察署檢察官
　　被　　　告　乙○○
　　被　　　告　丙○○
右列被告等因傷害案件，經檢察官提起公訴（九十年度偵字第四九二○號），本院判
決如左：
    主  文
乙○○傷害人之身體，處有期徒刑月，如易科罰金，以佰元折算壹日。
丙○○傷害人之身體，處有期徒刑月，如易科罰金，以佰元折算壹日。
    事  實
一、乙○○與丙○○均係以駕駛砂石車為業之司機，於民國九十年三月十七日下午四
    時許，丙○○駕駛車號八Ｆ─五○二號預拌車，前往新竹縣竹東鎮○○路「富立
    預拌水泥廠」裝水泥，於入口處，適乙○○駕駛車號六Ｆ─五六二號聯結車過好
    磅從上開水泥廠內出來，二人因彼此車子擋道問題發生爭執，遂各基於傷害人身
    體之犯意，乙○○用拳頭毆打丙○○鼻樑、太陽穴，並用腳踹丙○○身體等處，
    丙○○則用嘴咬斷乙○○左手無名指末端等互毆之行為，致丙○○受有多處擦傷
    併鼻骨凹陷性骨折、腦震盪之傷害；乙○○亦受有左第四手指末端截斷之傷害。
二、案經丙○○、乙○○訴由新竹縣警察局竹東分局報請臺灣新竹地方法院檢察署檢
    察官偵查起訴。
    理　由
一、訊據被告乙○○、丙○○均矢口否認先動手毆打對方之傷害犯行，被告乙○○辯
    稱：是因為被告丙○○咬住伊的手指不放，伊出於自衛才用拳頭打被告丙○○之
    鼻樑云云；被告丙○○則以：伊是被打倒在地上，才咬被告乙○○的手指，不是
    互毆等情置辯。惟查：
（一）、按正當防衛係對於現在不正之侵害防衛自己或他人之權利者而言，至雙方彼
        此互毆成傷，若不能證明何方先行侵害，自不得主張正當防衛，最高法院著
        有十七年上字第六八六號判例意旨可資參照。
（二）、被告二人有於前揭時、地，因彼此車子擋道問題發生口角爭執一節，業據被
        二人供承在卷，被告二人並因肢體衝突而各受有前開傷害之事實，亦有行政
        院國軍退除役官兵輔導委員會竹東榮民醫院及惠民醫院診斷證明書三紙附卷
        可稽，復參以被告二人所舉傳之證人戴經國、甲○○之證詞，於偵查中及本
        院調查時均證稱，有看到被告二人打架，但不知道誰先動手等語，證人即「
        富立預拌水泥廠」經理甲○○並於本院調查時證述：「（你下去的時候，丙
        ○○是否被踩在地下？）我下去的時候，他們兩人還在對打，後來丙○○被
        打在地上，我即把乙○○拉開。」、「（有無看到丙○○有還手？）他們是
        互毆。」等語（見本院九十一年一月十日訊問筆錄），是本件在場之證人所
        親眼見聞並具結證述之當時情況，均為被告二人彼此互毆，再遍觀全案卷證
        ，亦無法辨明究係何人先行侵害，是本件係雙方互毆一節，應可認定，被告
        二人均不得主張正當防衛。綜上所述，事證明確，被告二人前揭傷害犯行足
        堪認定。
二、核被告乙○○、丙○○所為，均係犯刑法第二百七十七條第一項之傷害罪，爰審
    酌被告二人因車輛擋道問題發生爭執，並進而互毆之犯罪動機、兩造所受傷害程
    度及雙方均未能就本件達成和解等一切情狀，分別量處如主文所示之刑，並均諭
    知易科罰金之折算標準。
據上論斷，應依刑事訴訟法第二百九十九條第一項前段，刑法第二百七十七條第一項
、第四十一條第一項，罰金罰鍰提高標準條例第一條前段、第二條，判決如主文。
本案經檢察官林鳳師到庭執行職務。
中    華    民    國      九十一  年      三      月   　　二十二       日
                                      臺灣新竹地方法院刑事第二庭
                                          審判長法      官
                                                法      官
                                                法      官
得上訴
附錄本案論罪科刑法條：
刑法第二百七十七條第一項
傷害人之身體健康者，處三年以下有期徒刑、拘役或一千元以下罰金。
